---
title: "CBCgrps中文版教程"
author: '章仲恒; 浙江大学医学院附属邵逸夫医院急诊医学科. Email: zh_zhang1984@zju.edu.cn'
output: 
  html_document:
    keep_md: true
    df_print: paged
    toc: true
    toc_float: true
    number_sections: true
    theme: united 
    highlight: tango
---

```{r setup, include=FALSE}
knitr::opts_chunk$set(tidy=TRUE,echo = TRUE,
                      prompt = T)
```
# 如何引用
<p style="font-family: SimSun, serif; font-size:14pt">
如果觉得下面的教程对您的科研工作有用，请不要感谢我，也不要点赞，只要帮忙引用下面两篇文献就是最大的满足了：</p>

> Zhang Z. Univariate description and bivariate statistical inference: the first step delving into data. Ann Transl Med. 2016;4(5):91. doi:10.21037/atm.2016.02.11

> Zhang Z, Gayle AA, Wang J, Zhang H, Cardinal-Fernández P. Comparing baseline characteristics between groups: an introduction to the CBCgrps package. Ann Transl Med. 2017;5(24):484. doi:10.21037/atm.2017.09.39

# CBCgrps简介
<p style="font-family: SimSun, serif; font-size:14pt">
在大数据时代，研究者能够获取越来越多的医疗数据进行临床研究，比如电子病历数据、新冠肺炎的实时呈报数据。这些数据本质上都属于回顾性观察性研究，因此就必须符合观察性研究的各种标准（STROBE），笔者进行了大量的类似研究，每次研究发现都会进行大量的单变量分析，即我们平时常说的t检验、卡方检验等，这些检验做完后一般采用表格形式进行报告。如果只进行10个以内变量的表格呈报，一般手工操作尚能胜任，但如果变量多达几十个，那么此时手工填报就显得费时费力，且容易出错，而且不利于后期的修改维护。
</p>
<p style="font-family: SimSun, serif; font-size:14pt">
计算机是懒人的的福音，能将大量重复劳动简化，*CBCgrps*就是为了解决制作基线表格费时费力的缺点，能快速准确制做出基本符合发表格式的基线表格。另外类似的程辑包还有*tableone*，读者可以自行比较各自的优缺点。
</p>
<p style="font-family: SimSun, serif; font-size:14pt">
废话不说进入正题。
</p>

# CBCgrps快速上手  

## 安装程辑包
这个步骤很简单，只需要下面的两句即可：
```{r Installation}
#install.packages("CBCgrps")
library(CBCgrps)
```
<p style="font-family: SimSun, serif; font-size:14pt">
如果安装不成功可能要设置镜像，或者是手动从CRAN官网下载后手动安装。
</p>

## 进行简单的两组间比较
```{r Twogrp}
data(dt)
head(dt)#粗略查看一下数据长什么样
tab1 <- twogrps(dt,gvar = "mort")
print(tab1,quote = T)
```
<p style="font-family: SimSun, serif; font-size:14pt">
这里的核心函数为*twogrps()*，进行两组间比较，该函数最主要的赋值为一个待分析的数据框*dt*和分组变量*mort*，数据框中除了分组变量外，其它变量都进行组间比较。得出的表格用*print*函数来显示，注意别忘了加上*quote=T*，这样显示出来就是包含双引号的，方便后续直接黏贴到MS Word上，再用**文字转化成表格**功能进行快速制表。
</p>

## 多组的比较
<p style="font-family: SimSun, serif; font-size:14pt">
多组间比较我们换成了*multigrps()*函数，里面的参数赋值与前面完全一样。
</p>
```{r Multigrps}
tab2 <- multigrps(dt,gvar = "type")
print(tab2,quote = T)
```
<p style="font-family: SimSun, serif; font-size:14pt">
这样我们就完成了表格的制作，是不是特别简单？接下来我们再进一步体会一下*CBCgrps*其它有用的功能。
</p>

# 需要选择性比较变量
<p style="font-family: SimSun, serif; font-size:14pt">
很多时候并不是所有的变量都要进行比较，这时候我们可以选择一部分变量进行比较，同时可以调整变量在表格中的显示顺序，用*varlist*参数实现该功能。
</p>
```{r Select}
#只比较4个变量，并且要求按照基本人口学特征（年龄、性别）、实验室检查（wbc）、治疗（vaso血管活性药物使用）的顺序显示
tabVarlist <- twogrps(dt,gvar = "mort",
                      varlist = c("age","gender","wbc","vaso"))
print(tabVarlist,quote = T)
```
<p style="font-family: SimSun, serif; font-size:14pt">
如果要选择的变量很多，则可以先定义好要比较的变量，提高代码可读性。
</p>
```{r Select2}
#这里显示顺序就是表格中出现的顺序，按照人口学特征、临床类型、实验室检查、治疗、结局这样的顺序基本符合一般临床思路。
varlist <- c("age","gender","type","wbc","lac","vaso","mort")
tabVarlist2 <- twogrps(dt,gvar = "mort",
                      varlist = varlist)
print(tabVarlist2,quote = T)
```

# 小数点位数的保留
<p style="font-family: SimSun, serif; font-size:14pt">
上面的显示中我们发现年龄保留了两位小数，似乎没必要，一般年龄保留整数或者最多小数点后一位就行了。随手一段代码就可以搞定。
</p>
```{r DecimalSpace}
tabDecimal <- twogrps(dt,gvar = "mort",norm.rd = 1)
print(tabDecimal,quote = T)
```
<p style="font-family: SimSun, serif; font-size:14pt">
但这里会把所有符合正态分布的变量都保留一位小数，目前还不能进行逐个变量选择来保留小数点，如果需求大的话可以后续完善这个功能，敬请期待！
同样对分类变量保留一位小数点也是轻而易举的事情。
</p>
```{r CatDecimal}
tabCatDecimal <- twogrps(dt,gvar = "mort",cat.rd = 1)
print(tabCatDecimal,quote = T)
```

# p值的显示
<p style="font-family: SimSun, serif; font-size:14pt">
默认状态下p值如果小于0.001就不现实具体数值了，这个我们也可以进行更改，比如小于0.05我们就不显示。</p>
```{r Pdisplay}
tabPshow <- twogrps(dt,gvar = "mort",
                    p.rd = 2)
print(tabPshow,quote = T)
```

# 正态分布的判定
<p style="font-family: SimSun, serif; font-size:14pt">
默认状态下twogrps函数对连续变量进行正态性检验，但有时候样本量巨大，正态性检验用常规的0.05作为界值会过于敏感（只有一点点差异也被判定为不符合正态分布，理论上讲样本量如果无限的话，基本上就不存在符合正态分布的连续变量了）。这时候我们可以人为设定那些变量是非正态分布的，从而采用中位数（四分位间距）来进行统计描述。</p>
```{r NormTest}
tabNormTest <- twogrps(dt,gvar = "mort",
                       skewvar = c("crp","wbc")#人为设定crp和wbc为非正态分布
                       )
print(tabNormTest)
```

# 显示统计量
<p style="font-family: SimSun, serif; font-size:14pt">
国内很多杂志要求显示统计量（如T值、F值等），但国外好像还没碰到这样的杂志，一般只要求显示p值即可。不管怎样，对于*CBCgrps*来说也是so easy！</p>
```{r Statistic}
tabStatistic <- twogrps(dt,gvar = "mort",
                        ShowStatistic = T)
print(tabStatistic)
```


